【裁判字號】    99,智簡上,11
【裁判日期】    990915
【裁判案由】    商標法
【裁判全文】
臺灣板橋地方法院刑事判決            99年度智簡上字第11號
上  訴  人  臺灣板橋地方法院檢察署檢察官
被      告  甲○○
上列上訴人因商標法案件，不服本院99年度智簡字第17號中華民
國99年2月8日所為第一審判決（聲請簡易判決處刑案號：99年度
偵字第1781號），本院第二審合議庭判決如下：
    主  文
上訴駁回。
甲○○緩刑參年。
    事實及理由
一、本案經本院審理結果，認第一審簡易判決以被告甲○○明知
    為未得商標權人同意，於同一商品使用相同之註冊商標之商
    品而販賣，處拘役59日，如易科罰金，以新台幣1千元折算1
    日，其認事、用法及量刑均無不當，應予維持，並引用第一
    審判決書記載之事實、證據及理由（如附件）。
二、上訴意旨略以：茲據告訴人日商三麗鷗股份有限公司（下稱
    三麗鷗公司）具狀請求上訴，略以「被告侵害商標之產品數
    量高達2081件，市價高達120餘萬元，侵害告訴人權益非輕
    ；又被告並未供出上游來源、供貨對象等資訊，亦未與告訴
    人達成和解，原審，僅處拘役59日，量刑尚欠允當。」等語
    ，經核上揭請求上訴之理由，尚非顯無理由，爰依刑事訴訟
    法第344條第3項、第455條之1第1項規定提起上訴。
三、經查：被告甲○○就原審認定之犯行坦承不諱，有上揭第一
    審判決書記載之證據為佐（本件告訴人之供述暨相關書證、
    物證，檢察官、被告均未於本案言詞辯論終結前聲明異議，
    依刑事訴訟法第159 條之5 等規定，認均具有證據能力），
    經核檢察官上訴理由，係指被告甲○○侵害告訴人權益甚鉅
    且未供出其貨源，復未與告訴人達成和解，原審量刑過輕云
    云。然按有關刑之量定，乃實體法上賦予法院得為自由裁量
    之事項，倘原審法院量刑未逾越法律所規定之範圍，又無濫
    用權限之情形，即不得任意指摘為違法。是本院認原審就被
    告此等犯行，引用上開法條，並審酌被告之品行、智識程度
    ，及被告欠缺保護智慧財產權之觀念，從事販賣仿冒商標之
    商品，所為影響商標權人之商譽及收益，並減損我國保護智
    慧財產權之國際形象，復參酌本件查獲之仿冒商標商品數量
    ，侵害告訴人之權益非輕，暨其犯罪動機、目的、手段、犯
    罪後之態度等一切情狀，量處拘役59日，如易科罰金以新台
    幣1 千元折算1 日，並就扣案物諭知沒收，其認事用法，並
    無不合，量刑亦未逾越法定範圍，檢察官循告訴人請求上訴
    意旨，猶以原審業已衡酌之事由，指摘原判決認事及量刑不
    當云云，並無理由，自應予駁回。末查，被告前未曾因故意
    犯罪受有期徒刑以上刑之宣告，此有卷附臺灣高等法院被告
    前案紀錄表可稽，於檢察官上訴後，業已與告訴人達成和解
    ，經告訴人表示不再追究被告犯行，有本院調解筆錄在卷可
    稽，本院審酌被告歷此偵審程序與論處罪刑之教訓，應知警
    惕，信無再犯之虞，認為前述對其所宣告之刑，以暫不執行
    為適當，爰依刑法第74條第1 項第1 款之規定，併予宣告緩
    刑3 年，以啟自新，並觀後效。
據上論斷，應依刑事訴訟法第455條之1第1項、第3項、第368條
、第373條，刑法第74條第1 項第1 款，判決如主文。
本案經檢察官楊承翰到庭執行職務
中    華    民    國    99    年    9     月    15    日
              刑事第三庭  審判長法  官  王屏夏
                                法  官  蘇揚旭
                                法  官  王偉光
上列正本證明與原本無異。
不得上訴。
                                書記官  阮旭家
中    華    民    國    99    年    9     月    16    日

司法院資訊處製作；財團法人民間司法改革基金會備份。
